【裁判字號】    97,停,8
【裁判日期】    970306
【裁判案由】    聲請停止執行
【裁判全文】
高雄高等行政法院裁定
                                     97年度停字第00008號
聲  請  人  甲○○○○○○○○.
代  理  人  郭家駿  律師
            翁雅欣  律師
相  對  人  財政部高雄關稅局
代  表  人  呂財益局長
上列當事人間私運貨物進口事件，聲請人提起行政訴訟，並聲請
停止原處分之執行，本院裁定如下：
    主  文
聲請駁回。
聲請程序費用由聲請人負擔。
    理  由
一、按行政訴訟繫屬中，當事人對於中央或地方機關之處分，固
    得聲請停止執行，但須以原處分或決定之執行，將發生難於
    回復之損害，且有急迫情事者，始得聲請行政法院裁定停止
    執行，行政訴訟法第116條第2項前段規定甚明。而所謂難以
    回復之損害，係指其損害不能回復原狀，或不能以金錢賠償
    ，或在一般社會通念上，如為執行可認達到回復困難之程度
    而言。
二、本件聲請意旨略以：相對人以聲請人自中國大陸輸入花崗原
    石至金門加工，於民國95年11月19日準備以「建達輪」裝載
    大陸產製花崗岩石板材55,000公斤運送台灣，因聲請人未依
    經濟部92年2月20日經貿字第09202602090號公告規定，逐批
    申請「金門地區進口大陸原料加工產品完成特定製程證明書
    」，認本件有未經許可而轉運台灣之情事，違反試辦金門馬
    祖與大陸地區通航實施辦法（下稱通航實施辦法）第26條第
    2項規定為由，乃依同條項後段規定轉依海關緝私條例第36
    條第1項及第3項規定，以95年第00000000號處分書處聲請人
    貨價1倍之罰鍰新台幣（下同）165,000元。另相對人依事後
    稽核結果，以聲請人加工後之花崗石製品，未依上開經濟部
    公告，逐批申請證明書，即將花崗石製品銷售至台灣地區，
    違反通航實施辦法第26條第2項規定，乃依同條項後段規定
    轉依海關緝私條例第36條第1項及第3項規定，原應處1倍之
    罰鍰3,050,705元，併沒入貨物，惟因貨物於受裁處前已銷
    售，致無法裁處沒入處分，乃就此部分依行政罰法第23條第
    1項規定，裁處沒入貨物之價額3,050,705元，合計處6,101,
    410元。聲請人不服，申請復查，未獲變更，提起訴願，遭
    財政部分別以96年12月28日台財訴字第09600393470號及96
    年12月27日台財訴字第09600294720號訴願決定駁回，聲請
    人已向本院提起行政訴訟。惟本件因原處分顯有違法不當情
    事，然對聲請人所課之高額罰鍰遠超過聲請人之負擔能力；
    此外，聲請人賴以居住之房屋已遭相對人扣押，如遭執行拍
    賣，聲請人將無家可歸，生活陷於困難，對聲請人權益將有
    難以回復之重大影響，爰依行政訴訟法第116條第2項規定，
    聲請停止執行等語。
三、經查，有關行政執行之標的倘為「金錢」者，屬於金錢給付
    義務之執行，將來仍可以金錢償還，如經執行，尚難認將發
    生難於回復之損害（最高行政法院90年度裁字第145號裁定
    參照）。查本件相對人所為上開罰鍰處分，經核均屬金錢債
    權，亦即其執行標的為「金錢」，就其性質而言，縱不停止
    執行，於一般社會通念上，應不致達到回復困難之程度，是
    該罰鍰處分之執行，並不會發生日後難於回復之損害，是縱
    令聲請人上開主張屬實，然其損害厥為財產上之損害，在一
    般社會通念上，尚非不能以金錢補償，難謂將發生難於回復
    之損害，其與首揭聲請停止執行之要件不符。故聲請人聲請
    停止原處分之執行，揆諸首開說明，即不應准許。
四、依行政訴訟法第104條、民事訴訟法第95條、第78條，裁定
    如主文。
中    華    民    國    97    年    3     月    6     日
             高雄高等行政法院第二庭
                         審判長法官  江  幸  垠
                               法官  戴  見  草
                               法官  簡  慧  娟
以上正本係照原本作成。
如不服本裁定，應於裁定送達後10日內以書狀敘明理由，經本院
向最高行政法院提出抗告（須按對造人數附具繕本）。
中    華    民    國    97    年     3    月    6     日
                             書記官  涂  瓔  純


司法院資訊處製作；財團法人民間司法改革基金會備份。
